# 软件开发企业的收入成本确认的会计处理问题

提问人：hhmfox 时间：2015-12-18 12:54:27
请教各路大神 1.按完工百分比确认软件企业的收入成本的对应会计科目是什么？应收应付？还是按照工程施工企业一样对应科目是存货-工程施工-合同利？ 2.软件企业的完工百分比率是使用工作量法确认百分比，还是累计发生成本占预计总成本的比例确认百分比？
3.公司有一项软件用于销售，未确认为无形资产，公司销售时将其收入成本都确认在当期，（销售合同约定，乙方可以销售该软件 5年）是否可以分 5 年确认该销售的收入成本？会计分录如何处理？
以上， 先拜谢各位大神了

回答人：chenyiwei
1 、凡是使用完工百分比法确认收入和成本的企业，一般都会面临收入、成本的确认进度（完工百分比）与合同约定的结算进度不一致的问题，因此采用类似于建筑企业的“工程施工／工程结算”科目设置和核算方法较为理想，但实际操作中并不多见，还是通过往来科目核算较多。但如果在往来中核算，则此时的应收款项中实际上是有一部分尚未到合同约定的收款节点的，如果向对方函证则对方多数不会认可，这是通过往来核算的缺陷。 2 、软件企业的成本中主要是人工成本，因此按照成本比例或工时比例（相当于已完成工作量比例）都有见到。 3 、收入确认应遵循收入准则的规定；成本结转方面，因为没有确认无形资产，是否所有开发支出均已在发生时费用化处理？如果是，则预计只有很少的成本与后续收入配比。